# 关于子公司改权益法，权益变改金融资产公允价值计量问题

提问人：laienya 时间：2022-03-10 22:56:37
请教陈版主：
背景：A公司原持有B公司100%股权， 2020 年将70%转让给C公司后改按权益法核算(股权后，B公司董事 3 名，A在B公司委派 1 名董事），合并报表层面剩余30%股权在处置日按公允价值重新计量， 2021 年A公司再次处置B公司20%股权给C并获悉A公司将于 2022 年初将最后剩余的10%B公司股权再次卖给C。 2021 年底时A公司在B还留有一个董事，B公司董事会共有 7 名董事，其余6 名董事均由C公司派驻。
2021 年剩余10%在处置20%股权时点会计处理：
目前有两种方案：①剩余10%股权改按金融资产核算，并按公允价值计量10%，在30%处置20%时点把剩余10%股权成本与公允价值之间的差额确认 投资收益② 剩余10%股权继续按长投权益法计量，等 2022 年实际处置时确认股权处置收益。
问题： 这种情况下，在 2021 年剩余B 10%股权如何进行账务处理呢？相关处理的主要关键判断依据考虑有哪些？
万分感谢！

回答人：chenyiwei
主要考虑：
1 、 2021 年内处置20%股权后，保留10%股权和一名董事席位，此时对B公司是否还具有重大影响？保留一个董事席位是否仅行使保护性权利？
2 、“获悉A公司将于 2022 年初将最后剩余的10%B公司股权再次卖给C”：截至 2021 年末，是否已就该10%股权签订了不可撤销的处置协议并预期 1 年内完成处置，从而满足确认为持有待售资产的条件？

提问人：laienya 时间：2022-03-12 23:11:00
1 、 2021 年内处置20%股权后，保留10%股权和一名董事席位，保留一个董事席位仅行使保护性权利，实质上并无重大影响。
2 、“获悉A公司将于 2022 年初将最后剩余的10%B公司股权再次卖给C”：截至 2021 年末，尚未就该10%股权签订了不可撤销的处置协议。
此种情况，于 2021 年底是否可就剩余10%作为金融资产核算，并按公允价值计量？
谢谢

回答人：chenyiwei
可以。